Inventaris van het archief van het Interprovinciaal Overleg en haar rechtsvoorgangers, (1946) 1947-2003
Nationaal Archief, Den Haag
- Gemeenschappelijke regeling IPO 1987-2003, 1.
  - Stukken naar inhoud beschreven, B
    - Taken, B.2.
      - Advisering inzake milieubeheer, B.2.06.
        - Mededeling aan de Tweede Kamer van het standpunt inzake het 'Nationaal milieubeleidsplan NMP plus', 1990; 212; 1 omslag
        - Standpuntbepaling inzake de nota 'Naar een glasheldere toekomst' van de minister van Volkshuisvesting, Ruimtelijke Ordening en Milieubeheer ter voorbereiding van het beleidsplan drinken industriewatervoorziening en de milieu-effectrapportage, 1990; 260; 1 omslag
        - Standpuntbepaling inzake de projecten met betrekking tot de Wereldmilieudag en de milieucommunicatie bij overheden van de Stichting Milieu Educatie, 1990; 216; 2 stukken
        - Standpuntbepaling inzake de wijziging van de Wet geluidhinder met betrekking tot inrichtingen van het ministerie van Defensie, 1990; 263; 1 omslag
        - Standpuntbepaling inzake het onderdeel milieu van de begroting van Volkshuisvesting, Ruimtelijke Ordening en Milieubeheer, 1990; 215; 1 omslag
        - Uitvoering van het plan van aanpak "Nationaal Milieuplan", 1990; 220; 1 omslag
        - Vaststelling van het plan van aanpak 'Samen kiezen en doen' ter uitvoering van het 'Nationaal milieubeleidsplan', 1990; 218; 1 omslag
        - Verslag van de werkconferentie 'De interprovinciale projectorganisatie milieu. Interprovinciale samenwerking bij de uitvoering van het plan van aanpak Nationaal milieubeleidsplan', 1990; 221; 1 omslag
        - Advisering doelgroepenbeleid industrie, 1990 - 1991; 575; 1 omslag
        - Standpuntbepaling inzake het Jaarprogramma 1991 voor de uitvoering van het interprovinciaal plan van aanpak, 1990 - 1991; 642; 1 omslag
        - Project A 111: 'Milieucommunicatie door provincies, 1990-1993; 860; 1 omslag
        - Project A 101 "Model provinciale milieuverordening", 1990 - 1994; 1245; 1 omslag
        - Aangaan van een bestuursovereenkomst met het ministerie van Volkshuisvesting, Ruimtelijke Ordening en Milieuhygiëne inzake vergunningverlening en handhaving, 1990 - 1995; 1808; 1 omslag
        - Advisering inzake de uitvoering van het meerjarenplan milieu, 1991; 632; 1 omslag
        - Besluit tot consolidering n.a.v. evaluatie (d.d. 13 juni 1991), 1537; 1 omslag
        - Projectplan en opdracht voor een handleiding externe veiligheid van de projectgroep A 73, 1991; 704; 1 omslag
        - Projectplan van de projectgroep A 19/20 Regionaal ammoniakbeleid, 1991; 715; 1 omslag
        - Projectplan van de werkgroep A 32 Koolwaterstoffen KWS 2000, 1991; 716; 1 omslag
        - Voorbereiding inzake de uitvoering van het meerjarenplan, 1991; 641; 1 omslag
        - Project A12, verzurende procesemissies, 1991-1992; 849; 1 omslag
        - Standpuntbepaling BELSTATO-onderzoek milieuhinderlijke bedrijven in de woonomgeving, 1991 - 1992; 578; 1 omslag
          Nota bene: BELSATO staat voor BEleid voor STAdsvernieuwing in de TOekomst
        - Stukken betreffende het opstellen van het projectplan "Bevordering door provincies van interne milieuzorg bij bedrijven", 1991 - 1992; 1744; 1 omslag
        - Vergaderstukken werkgroep milieubeheer, 1991 - 1992; 1034; 1 omslag
        - Eindrapportages betreffende project A178 Handhavingsstructuur, 1991 - 1993; 625; 1 omslag
        - IPO- projectplannen inzake uitvoering Nationaal Milieubeleidsplan NMP-plan, 1991 - 1993; 1426; 1 omslag
        - Project A 195a en 200: Kilometerreductieplannen, terugdringen goederenvervoer, 1991 - 1993; 866; 1 omslag
        - Project A 60 Nazorg, 1991 - 1993; 737; 1 omslag
        - Project A66 "Preventie en hergebruik", 1991 - 1993; 1234; 1 omslag
        - Rapportages betreffende de deelprojecten van project A178 Handhavingsstructuur, 1991 - 1993; 626; 1 omslag
        - Rapportages project A178 Handhavingsstructuur, 1991 - 1993; 628; 1 omslag
        - Verslagen van de vergadering van de projectgroep A178 Handhavingsstructuur, 1991 - 1993; 627; 1 omslag
        - Advisering inzake het Europees milieubeleid; Rapport "Changing course". De Nederlandse Provincie als deelnemer aan het EG-milieubeleidsproces, 1991 - 1994; 595; 1 omslag
        - Agenda's en verslagen van de vergaderingen van de projectgroep A 60, 1991 - 1994; 735; 1 omslag
        - Project A 158: Stiltegebieden', 1991-1994; 799; 1 omslag
        - Project A 60: IBC-criteria (isoleren, beheersen, controleren) inclusief gesloten stortplaatsen (1e fase), 1991 1994; 801; 1 omslag
        - Vergaderstukken bestuurlijk overleg met minister van Volkshuisvesting, Ruimtelijke Ordening en Milieubeheer, 1991 - 1994; 565; 1 omslag
        - IPO project 215: Bescherming intrekgebieden grondwaterwinning, 1991 - 1995; 1159; 1 omslag
        - Meerjarenprogramma's Interprovinciaal Milieubeleid 1991-1996, 854; 1 omslag
        - Projectplan en eindrapportage "IPO/IMH project: 'Quality in Enforcement', 1991 - 1996; 945; 1 omslag
        - Handleidingen "Koolwaterstoffen 2000; implementatie door de provincies" van de projectgroep A 32 Koolwaterstoffen 2000, 1992; 702; 1 omslag
        - Interprovinciaal Meerjarenprogramma Milieubeleid 1992 - 1995, 2415; 1 omslag
        - Projectopdracht van projectgroep A 31 Nederlandse Emissierichtlijnen, 1992; 713; 1 omslag
        - Samenstelling van het meerjarenprogramma milieubeleid 1992-1995, 699; 1 omslag
        - Standpuntbepaling inzake de Wet Algemene Bepalingen Milieuhygiëne hoofdstuk Afvalstoffen, 1992; 608; 1 omslag
        - Standpuntbepaling inzake het eindrapport van de werkgroep bodemverontreiniging in het landelijk gebied, 1992; 542; 1 omslag
        - Standpuntbepaling inzake Wet milieubeheer; verklaring van geen bezwaar met betrekking tot afvalstoffen, 1992; 611; 1 omslag
        - Verslag van studiedag van de projectgroep A 31 Nederlandse Emissierichtlijnen gehouden op 17-12-1992, 720; 1 omslag
        - Agenda's en verslagen van de vergaderingen van projectgroep A 65', 1992 - 1993; 736; 1 omslag
        - Agenda's, verslagen en afschriften van toegezonden stukken inzake de vergadering van projectgroep a 79, 1992 - 1993; 730; 1 omslag
        - Milieurapporten vervaardigd in IPO-opdracht, 1992 - 1993; 537; 1 omslag
        - Project A1, uitvoering CFK-actieprogramma (Chloorfluorkoolstofverbindingen), 1992-1993; 848; 1 omslag
        - Projectplan en opdracht voor de handreiking geïntegreerd gebiedsgericht beleid oftewel milieubeschermingsgebieden, 1992 - 1993; 703; 1 omslag
        - Standpuntbepaling inzake de adviesaanvraag door commissie Kortman inzake verhouding tussen convenanten en milieuvergunningverlening, 1992 - 1993; 607; 1 omslag
        - Standpuntbepaling inzake Wet milieubeheer; algemeen, 1992 - 1993; 609; 1 omslag
        - Advisering inzake verdrogingsbestrijding; "Houden we het droog?" van het project NMP A 83, 1992- 1994; 679; 1 omslag
        - Advisering inzake verdrogingsinstrumentarium in het kader van het Nationaal Milieu Plan, 1992 - 1994; 637; 1 omslag
        - Convenant met de SEP ter beperking van de CO2-uitstoot, 1992 - 1994; 804; 1 omslag
        - Jaarrapportage 1992 over project A 32: KWS (Koolwaterstoffen) 2000, 1992 - 1994; 810; 1 omslag
        - Plan van aanpak tot en met eindrapport van het project A 79: Milieu-inbreng in bestemmingsplannen buitengebied, 1992 - 1994; 1789; 1 omslag
        - Project A 30:Effectgerichte maatregelen in natuurgebieden, 1992 - 1994; 794; 1 omslag
        - Project A 68: Accentenproject bouw- en sloopafval, 1992 - 1994; 1160; 1 omslag
        - Projectplan "Algemene Verzuring" project A, 1992 - 1994; 1228; 1 omslag
        - Projectplan tot en met eindrapport van het project A59a Verwerkingscapaciteit zuiveringsslib, 1992 - 1994; 1758; 1 omslag
        - Vergaderstukken betreffende de redactieraad milieuwerk, 1992 - 1994; 1026; 1 omslag
        - Vergaderstukken van de projectgroep van project A68, 1992 - 1994; 1253; 1 omslag
        - Project uitvoering doelgroepmanagement industrie door de provincies, 1992-1995; 847; 1 omslag
        - Standpuntbepaling vrijwillige bodemsanering bedrijfsterrein; slotdocument van het project NMP A 54, 1992 - 1995; 687; 1 omslag
        - Vergaderstukken van de coördinatiecommissie Uitvoering Wet Verontreiniging Oppervlaktewateren, 1992 - 1995; 1075; 1 omslag
        - Vergaderstukken van het bestuurlijk overleg met de staatsecretaris van het Ministerie van Volkshuisvesing, Ruimtelijke Ordening en Milieu, 1992 -1995; 2454; 1 omslag
        - Vergaderstukken van overleggen van Hoofden Milieuafdelingen (HMA), 1992-1995; 1011-1064; 3 omslagen
          - 1992, 1064
          - 1993 - 1994, 1023
          - 1995, 1011; 1 omslag
        - "Milieuwerk" uitgave van IPO-project A201a: Doelgroepenbeleid Industrie, 1992 - 1996; 879; 1 omslag
        - Project A 152/153 Milieuzorg voor de provinciale organisatie, 1992-1996; 845; 1 omslag
        - Evaluering clusteraanpak HMA's, 1993; 1227; 1 omslag
          Nota bene: HMA staat voor Hoofden Milieu Afdelingen
        - NMP A 27: Rekenmodel mestoverschotten; projectopdracht en rapportages, 1993; 850; 1 omslag
        - Project A1 regionaal ammoniakbeleid, 1993; 1208; 1 omslag
        - Project A43, Regionale stofstromen, 1993; 851; 1 omslag
        - Rapport "Doorwerking van het provinciaal milieubeleidsplan naar andere overheden" van de projectgroep A 904, 1993; 705; 1 omslag
        - Standpuntbepaling bestuurlijke aspecten van de uitvoering van milieubeleid, 1993; 538; 1 omslag
        - Standpuntbepaling inzake de aanwijzing van provincieambtenaren tot opsporingsambtenaar milieudelicten, 1993; 606; 1 omslag
        - Standpuntbepaling inzake NMP-project A 101: Provinciale Milieuverordening; 1e tranche, 1993; 643; 1 omslag
        - Standpuntbepaling inzake overeenkomsten in het milieubeleid in de grafische industrie, 1993; 672; 1 omslag
        - Stukken betreffende cursus omgaan met bedrijfsinterne milieuzorg door het bevoegd gezag, 1993; 852; 1 omslag
        - Stukken betreffende het opstellen van de handleiding Stimuleren interne milieuzorg bij bedrijven voor de provincies, 1993; 1743; 1 omslag
        - Vergaderstukken betreffende IPO-project A14/16, 1993; 843; 1 omslag
        - Verslag van de conferentie Halfweg "Van planvorming naar uitvoering" gehouden op 23-6-1993, 708; 1 omslag
        - Verslag van studiedag van de projectgroep A 31 Nederlandse Emissierichtlijnen gehouden op 15-12-1993, 719; 1 omslag
        - Verslagen van workshops gehouden In het kader van het project NMP A 91: Milieuboekhouding, 1993; 691; 1 omslag
        - Advisering beperking watergebruik (Kan het ietsje minder?) in het kader van het Nationaal Milieu Plan; A86, 1993 - 1994; 631; 1 omslag
        - Agenda's en verslagen van de vergaderingen van projectgroep 79, 1993 - 1994; 729; 1 omslag
        - Rapport "geïntegreerd gebiedsgericht beleid. Een handreiking voor de provincie, 1993 - 1994; 706; 1 omslag
        - Rapportering van het project NMP A 24: Grootschalige mestverwerking, 1993 - 1994; 680; 1 omslag
        - Standpuntbepaling inzake het lozingbesluit glastuinbouw, 1993 - 1994; 1465; 1 omslag
        - Standpuntbepaling inzake Wet milieubeheer; amendement Esselink mbt samenloop van relatienota en bodembeschermingsverordening, 1993 - 1994; 610; 1 omslag
        - Verslag van de workshop Milieubeschermingsgebieden gehouden op 8 december 1993, 1993 - 1994; 709; 1 omslag
        - Advisering inzake verdrogingsbestrijding; projectplan NMP A 91 milieuboekhouding, 1993-1995; 686; 1 omslag
        - Jaarrapportage 1993 over project A 32: KWS (Koolwaterstoffen) 2000, 1993 - 1995; 811; 1 omslag
        - Projectplan en voorgangsrapportage "Risico's vervoer gevaarlijke stoffen", 1993 - 1995; 953-958; 4 omslagen
          - Weg 1993 - 1994, 958
          - Rail 1993 - 1994, 954
          - Water 1993 - 1994, 957; 1 omslag
          - Buisleidingen 1993 - 1995, 953
        - Advisering inzake het verdrogingsinstrumentarium in het kader van het Nationaal Milieu Plan, 1994; 633; 1 omslag
        - Advisering over het gezamenlijk initiatief diffuse stofstromen, 1994; 734; 1 omslag
        - Convenant milieubeleid zuivelindustrie, 1994; 805; 1 omslag
        - Interprovinciaal Meerjarenprogramma Milieubeleid 1994-1997, 692; 1 omslag
        - NMP A 91: Milieuboekhouding; Rapport Milieuboekhouding voor bedrijven: een provinciale inventarisatie, 1994; 815; 1 omslag
        - Project A 59a: 'Verwerkingscapaciteit zuiveringsslib' (2e fase de implementatie), 1994; 800; 1 omslag
        - Projectplan over de uitwerking aanvullend ammoniakbeleid van de projectgroep A 19/20 Regionaal ammoniakbeleid, 1994; 714; 1 omslag
        - Rapport "Informatiebehoefte provinciale milieubeleidsplanning" ten behoeve van het Project NMP 900, 1994; 698; 1 omslag
        - Rapport "Verzuring in Nederland; evaluatie van de provinciale bijdragen aan het verzuringsbeleid", 1994; 1220; 1 omslag
        - Rapport "Werken met secundaire grondstoffen; Interprovinciaal beleid voor de milieuhygiënisch verantwoorde toepassing van secundaire grondstoffen in werken", 1994; 1229; 1 omslag
        - Standpuntbepaling inzake het eindconcept "Werken aan Kwaliteit" van Unie van Waterschappen, 1994; 740; 1 omslag
        - Standpuntbepaling inzake NMP-project A 73: Handleiding externe veiligheidsrapporten, 1994; 644; 1 omslag
        - Startnotitie en correspondentie ten behoeve van het project NMP A 900 +; Onderzoek gegevens behoefte milieubeschrijving voor de provinciale milieubeleidsplannen, 1994; 700; 1 omslag
        - Vasstelling van het eindrapport ten behoeve van het project Nationaal Milieubeleidsplan A 900 +; Onderzoek gegevens behoefte milieubeschrijving voor de provinciale milieubeleidsplannen, 1994; 701; 1 omslag
        - Vaststelling plan van aanpak NMP-2: Samenwerking op Maat, 1994; 833; 1 omslag
        - Vergaderstukken projectgroep A101 "Model provinciale milieuverordening", 1994; 640; 1 omslag
        - Verslag van workshop NMP ARAMIS-2 gehouden op 15-11-1994, 697; 1 omslag
        - Correspondentie met de Vereniging Nederlandse Gemeenten inzake model provinciale milieuverordening; project A 101, 1994 - 1995; 732; 1 omslag
        - Correspondentie met het Vereniging van Waterbedrijven in Nederland (VEWIN) inzake wijze van bebording in mileubeschermingsgebieden, 1994 - 1995; 739; 1 omslag
        - Eindrapport van het project 900 en A 900+ Onderzoek gegevensbehoefte milieu-beschrijving voor de provinciale milieubeleidsplannen, 1994 - 1995; 1761; 1 omslag
        - Eindrapportages van de decentralisatieprojecten van IPO en het Ministerie van Landbouw, Natuurbeheer en Visserij, 1994 - 1995; 853; 1 omslag
        - Organisatie van de IPO-conferentie over Europees Milieubeleid "Europa, het milieu en de provincie" op 18 januari 1995, 1994 - 1995; 638; 1 omslag
        - Project A 906: Verdroging, 1994 - 1995; 1309; 1 omslag
        - Stukken betreffende diverse besluiten inzake project IPO 62 "Bijdrageregeling gebiedsgericht milieubeleid", 1994-1995; 635; 1 omslag
        - Totstandkoming en uitwerking van Project A 101 "Model provinciale milieuverordening", 1994 -1995; 1250; 1 omslag
        - Vaststelling convenant metaal-en elektrotechnische industrie, 1994 - 1995; 728; 1 omslag
        - Projectopdracht tot en met de eindrapportage van het project IPO 83 (Onderzoek) Evaluatie (totstandkoming) Provinciale Milieuplannen (PMP's), 1994 - 1996; 1762; 1 omslag
        - Projectvoorstel en eindrapportage inzake doorwerking van milieukwaliteitsdoelstellingen in provinciale milieubeleids- en waterhuishoudingplannen, 1994 - 1996; 771; 1 omslag
        - Standpuntbepaling inzake het Meerjarenprogramma milieubeleid 1995-1998, 1994 - 1996; 675; 1 omslag
        - Totstandkoming van het Meerjarenprogramma milieubeleid 1995 - 1998; project A 155, 1994 - 1996; 677; 1 omslag
        - Project IPO saneringsprogramma's industrielawaai, 1994 - 1999; 888; 1 omslag
        - Vergaderstukken van het overleg van milieugedeputeerden, 1994 - 1999; 977; 1 omslag
        - Bestuurlijke vertegenwoordiging stuurgroep Stad en Milieu, 1994 - 2000; 1547; 1 omslag
        - Advisering provinciaal stankbeleid, geurhinder, in het kader van het Nationaal Milieuplan; A 75/ IPO 8, 1995; 634; 1 omslag
        - Handreiking "Beoordeling bedrijfsmilieuplannen; heterogene bedrijfstakken, 1995; 880; 1 omslag
        - Nota inzake verhandeling emissierechten in Nederland, 1995; 727; 1 omslag
        - Persbericht over IPO standpunt inzake rapportage met betrekking tot milieudoelstellingen chemische industrie, 1995; 733; 1 omslag
        - Rapport "Basisset voor provinciale informatievoorziening rond afvalstoffen" ten behoeve van het project NMP ARAMIS-2, 1995; 693; 1 omslag
        - Rapport "Een onderzoek naar de Architectuur van bestaande en in ontwikkeling zijn de Afvalstoffen Management Informatie Systemen" ten behoeve van het project NMP ARAMIS-2, 1995; 694; 1 omslag
        - Rapport "Handreiking Lekverliezen; beoordeling van meet- en beheersprogramma's" van de projectroep A 32 Koolwaterstoffen 2000, 1995; 707; 1 omslag
        - Rapport "Verhaalbare inrichtingsgebonden kosten Wm", 1995; 881; 1 omslag
        - Rapportage inzake minimalisatieverplichting van de projectgroep A 31 Nederlandse Emisssierichtlijnen, 1995; 717; 1 omslag
        - Standpuntbepaling inzake het vijfde milieu-actieprogramma van de Europese Gemeenschap, 1995; 741; 1 omslag
        - Standpuntbepaling inzake sanering van verspreide afvalwaterlozingen, 1995; 655; 1 omslag
        - Advisering analyse van strategische milieuplannen, 1995 - 1996; 669; 1 omslag
        - Eindrapportage "Naar een gezamenlijke aanpak van het ammoniakbeleid", 1995 - 1996; 806; 1 omslag
        - Evaluatie van het IPO-projectbureau inzake uitvoering Nationaal Milieuplan, 1995 - 1996; 770; 1 omslag
        - Instemming intentieverklaring uitvoering milieubeleid papier- en kartonindustrie, 1995 - 1996; 749; 1 omslag
        - IPO project 3: Veranderende rol vergunningverlening, 1995 - 1996; 1140; 1 omslag
        - NMP-2: Voortgangsbewaking uitviering IPO-Plan van Aanpak, 1995 - 1996; 841; 1 omslag
        - Projectbeschrijving tot en met de eindrapportage van het project A 178-1 Kwaliteit in de handhaving, 1995 - 1996; 1757; 1 omslag
        - Rapporten betreffende het project IPO 89 "Naar een integraal omgevingsbeleid", 1995 - 1996; 1094; 1 omslag
        - Standpuntbepaling inzake de verdeling Gebiedsgewijze Bestrijding Verdrogingsgelden (GeBeVe-regeling), 1995 - 1996; 2418; 1 omslag
        - Vaststelling van het Interprovinciaal Meerjarenprogramma uitvoering milieubeleid 1995-1998; project A 155:, 1995 - 1996; 678; 1 omslag
        - Vergaderstukken van de adviesgroep algemeen milieubeleid, 1995 - 1996; 1467; 1 omslag
        - Verslagen en vergaderstukken Bestuurlijk overleg met Volkshuisvesting, Ruimtelijke Ordening en Milieubeheer inzake milieuvraagstukken, 1995 - 1996; 1756; 1 omslag
        - Project A 60: IBC-criteria inclusief gesloten stortplaatsen (1e fase), vergaderstukken van de projectgroep, 1995 - 1997; 795; 1 omslag
        - Handreiking voor Ruimtelijke Ordening en Milieu bij Industrie en Omgeving, 1995 - 1998; 874; 1 omslag
        - Vaststelling van het milieuconvenant (de intentieverklaring en de integrale milieutaakstelling), 1995 - 2002; 1358; 1 omslag
        - Convenant met de Vereniging van Logistieke Centra voor Sorteerstromen inzake zeefzand, 1996; 917; 1 omslag
        - Correspondentie inzake tranche 2B: afvalstoffen; project A 101, 1996; 731; 1 omslag
        - Eindrapportage IPO/IMH project "Kwaliteit in de Handhaving", 1996; 1226; 1 omslag
        - Jaarrapportage 1994 projectgroep IPO A32, 1996; 971; 1 omslag
        - Plan van aanpak inzake vasthouden adequaat niveau vergunning verlening en handhaving, 1996; 884; 1 omslag
        - Rapport "De Zorg voor het milieu door kwaliteit in de uitvoering. IPO-plan van aanpak inzake vasthouden adequaat niveau vergunning verlening en handhaving, 1996; 2484; 1 omslag
        - Rapport Interprovinciaal Plan van Aanpak: uitvoering milieubeleid, programma, 1996; 674; 1 omslag
        - Rapportage op hoofdlijnen door W. Pasmans Bureau SME inzake uitvoering van vergunningverlening en handhaving door de provincies in 1995, 1996; 1763; 1 omslag
        - Standpuntbepaling inzake bestuurslasten Provinciale Milieuverordeningen, 1996; 670; 1 omslag
        - Standpuntbepaling inzake eindrapport door Berenschot over evaluatie van het IPO projectbureau uitvoering Nationaal Milieubeleidsplan (NMP), 1996; 873; 1 omslag
        - Totstandkoming van het jaarprogramma milieubeleid 1997 en uitvoering van plan van aanpak milieubeleid, 1996; 676; 1 omslag
        - Vergaderstukken van de Stuurgroep Implementatie Provinciale Milieuverordening (onderdeel van project A 101), 1996; 798; 1 omslag
        - Vergaderstukken van het bestuurlijk overleg met het ministerie van Volkshuisvesting, Ruimtelijke Ordening en Milieubeheer en ministerie van Landbouw, Natuurbeheer en Visserij inzake mest- en ammoniakbeleid gehouden op 26 september 1996, 902; 1 omslag
        - Project IPO 113 Provinciale Inventarisatie Milieu en Economie, 1996 - 1997; 802; 1 omslag
        - Rapportages inzake de uitvoering van milieubeleid door de zuivelindustrie, 1996 - 1997; 1364; 1 omslag
        - Vaststelling van het programma Uitvoering Milieubeleid, 1996 - 1997; 896; 1 omslag
        - Advisering inzake de relatie bevoegd orgaan - bedrijven, 1996 - 1998; 887; 1 omslag
        - Advies inzake project IPO I: Verhandelbare emissierechten, 1997; 1104; 1 omslag
        - Advisering inzake de zorg voor het milieu door kwaliteit in de uitvoering, vasthouden adequaat niveau vergunningverlening en uitvoering in de uitvoering, 1997; 883; 1 omslag
        - Handreiking "Beoordeling Bedrijfsmilieuplannen; Heterogene Bedrijfstakken", 1997; 918; 1 omslag
        - Rapport "Handreiking beoordeling BMP's Heterogene bedrijfstakken", 1997; 1046; 1 omslag
        - Rapport "Milieu-Emissies: Kiezen voor Winst, inzake kostenvoordelen van Verhandelbare Emissierechten, 1997; 876; 1 omslag
        - Rapport "Provinciale Achtergronden bij Milieubalans, 1997; 877; 1 omslag
        - Rapportage "Provinciale Inventarisatie Milieu en Economie" inclusief rapport, 1997; 892; 1 omslag
        - Rapportage Wm-verlengingen en handhaving, 1997; 930; 1 omslag
        - Vaststellen samenwerkingsovereenkomst met het Rijksinstituut voor Volksgezondheid en Milieuhygiëne inzage het delen van informatie, 1997; 897; 1 omslag
        - Verslag van de workshop "De veranderende rol vanuit managementperspectief, 1997; 878; 1 omslag
        - Advisering. IPO project 3: Veranderende rol vergunningverlening, 1997 - 1998; 1137; 1 omslag
        - IPO project 13: Versterking organisatie handhaving milieuwetten, samenwerking in de milieuwethandhaving, 1997 - 1998; 1158; 1 omslag
        - Vergaderstukken van het overleg met de milieugedeputeerden, 1997 - 2000; 904; 1 omslag
        - IPO publicaties "Milieuwerk", 1997 - 2003; 1424; 1 omslag
        - Gebiedsgerichte milieumonitoring inclusief handreiking, 1998; 919; 1 omslag
        - Project IPO 55: Generieke regeling voor boringen, 1998; 1025; 1 omslag
        - Projectvoorstel tot met de IPO-milieurapportage van het project NMP IPO 90 Interprovinciale monitoring, 1998; 1767; 1 omslag
        - Samenwerking op het gebied van milieuhandhaving, 1998; 1047; 1 omslag
        - Vaststelling van het programma Uitvoering Milieubeleid, 1998; 895; 1 omslag
        - Vergaderstukken voor het bestuurlijk overleg met de Vereniging Nederlandse Gemeenten over milieu-onderwerpen, 1998; 882; 1 omslag
        - Vergaderstukken van het bestuurlijk overleg met ministerie van Volkshuisvesting, Ruimtelijke Ordening en Milieu inzake milieu, 1998 - 1999; 903; 1 omslag